【裁判字號】    89,交訴,8
【裁判日期】    890224
【裁判案由】    公共危險等
【裁判全文】
臺灣高雄地方法院刑事判決                            八十九年度交訴字第八號
    公  訴  人  臺灣高雄地方法院檢察署檢察官
    被      告  甲○○
右列被告因公共危險等案件，經檢察官提起公訴（八十八年度偵字第二０四一七號）
，本院判決如左：
    主  文
甲○○服用酒類不能安全駕駛動力交通工具而駕駛，處有期徒刑肆月；又因過失致人
於死，處有期徒刑壹年陸月；又駕駛動力交通工具肇事，致人受傷及死亡而逃逸，處
有期徒刑拾月，應執行有期徒刑貳年陸月。
    事  實
一、甲○○考領有普通小型車駕駛執照，應注意飲酒後其吐氣所含酒精成分超過每公
    升零點二五毫克以上者不得駕車、汽車行駛時應注意車前狀況等規定。竟疏於注
    意，於民國八十八年八月十三日零時許，在飲酒後其吐氣所含酒精成分已達每公
    升零點六八毫克有醉意時，明知自己因服用酒類精神狀態已不能安全駕駛動力交
    通工具，仍貿然駕駛車牌號碼ＵＹ—七五三一號小客車，沿高雄市○○路由東往
    西方向行駛，當時路段為市區道路、平直、柏油路面、無缺陷、無障礙物，天候
    晴、夜間有照明、視距良好，並無不能注意之情形，竟疏未注意車前狀況，在建
    工路與應昇路口前撞擊同向在前由張文龍騎乘之車號ＹＺＲ—九二九號機車，使
    張文龍受有下頷撕裂傷、手掌擦傷等傷害。甲○○於肇事致人受傷後竟未停車處
    理，繼續駕車往前沿同盟一路由東往西方向逃逸，於同日零時十分許行經同盟一
    路與博愛一路口前時，復疏於注意車前狀況，又自後撞擊同向在前由許哲詮騎乘
    之車號ＸＲＳ—三一七號機車，使許哲詮因而人車倒地，受有腦挫傷及顱內出血
    之傷害，甲○○竟仍未停車處理，反而駕車加速逃離現場，闖越同盟一路之紅燈
    號誌，適鄒靜怡駕駛車號ＴＫ—九五七０號小客車搭載陳宏斌沿博愛一路由南往
    北方向綠燈行駛，甲○○駕駛之小客車遂再撞擊鄒靜怡駕駛之小客車右前車門，
    使鄒靜怡受有左大腿挫傷、陳宏斌受有頭部撕裂傷等傷害，詎甲○○仍未停車處
    理，反而倒車後繼續往前沿同盟一路由東往西方向逃逸，嗣經現場目擊者張憲正
    報警追捕，甲○○始於同日零時二十分許在高雄市○○○路與九如三路口因撞及
    路樹，為警逮捕，許哲詮經路人送醫急救後，延至同日四時二十五分許因顱內出
    血不治死亡（張文龍、鄒靜怡、陳宏斌告訴過失傷害部分，於偵查中均經撤回告
    訴）。
二、案經高雄市政府警察局三民第一分局報請臺灣高雄地方法院檢察署檢察官偵查起
    訴。
    理  由
一、訊據被告甲○○對於右揭時、地於飲酒後酒精濃度高達每公升零點六八毫克酒醉
    之情況下，明知自己精神狀態已達不能為安全駕駛之程度，仍貿然駕車行駛，且
    疏未注意車前狀況，致其所駕駛之自用小客車前方車頭撞擊被害人許哲詮騎乘之
    機車，使被害人死亡之事實，惟矢口否認有肇事逃逸之犯行，辯稱：伊酒後已意
    識不清，不知撞到人云云。惟查，右揭被告駕車撞擊張文龍、鄒靜怡之車輛，致
    人受傷後倒車逃逸之事實，業據告訴人張文龍於警訊中及鄒靜怡於偵查中指述在
    卷，核與證人張憲正於偵查中證述之情節相符，且被告飲酒後吐氣所含酒精濃度
    雖高達每公升零點六八毫克，然尚未到達無意識之狀態，此由被告駕車撞擊鄒靜
    怡之小客車後，尚能倒車逃離現場之行為即可證明，況被告駕車由應昇路至博愛
    一路連續撞擊三輛車輛後，猶能駕車往前繼續行駛，其辯稱不知撞到人云云，顯
    為畏罪卸責之詞，不足採信。而被告飲酒後吐氣所含酒精濃度已達每公升零點六
    八毫克，被告並自承已酒醉而無法安全駕駛，此外，並有道路交通事故調查報告
    表二份、現場談話記錄表三張、被告肇事後經警測量之酒精濃度測試表一份及肇
    事現場照片十幀在卷可稽。而被害人係因本件車禍致胸部及腦部挫傷死亡，業經
    臺灣高雄地方法院檢察署檢察官督同法醫師相驗明確，有相驗屍體證明書、驗斷
    書及勘驗筆錄等在卷可憑。
二、按汽車行駛時，駕駛人應注意車前狀況，並隨時採取必要之安全措施；又汽車駕
    駛人於飲酒後其吐氣所含酒精成分超過每公升零點二五毫克以上者不得駕車，道
    路交通安全規則第九十四條第三項、第一百十四條第二款分別定有明文。被告考
    領有普通小型車駕駛執照，其駕駛汽車自應注意遵守上開規定。經查，肇事當時
    道路，平直良好、柏油路面、無缺陷、無障礙物，天候晴、夜間有照明、視距良
    好，有道路交通事故調查報告表所載之紀錄可憑，客觀上被告並無不能注意之情
    形，其竟疏未注意，於其飲酒後吐氣所含酒精成分達零點六八毫克而有醉意時，
    此有被告吐氣所含酒精成分測試報告一紙附卷可參，仍駕駛上開汽車，復因疏於
    注意車前狀況，致其駕駛之小客汽車撞及同向在前由被害人許哲詮騎乘之機車，
    被害人因而受有顱內出血之傷害，經送醫後不治死亡，被告過失，至為明顯。被
    害人因本件車禍死亡，與被告之過失行為間有相當因果關係，罪證明確，被告犯
    行，洵堪認定。
三、核被告因服用酒類不能安全駕駛動力交通工具而駕駛，係犯刑法第一百八十五條
    之三之服用酒類致不能安全駕駛動力交通工具而駕駛罪；其因過失而致人於死，
    係犯刑法第二百七十六條第一項之過失致人於死罪；又駕駛動力交通工具肇事，
    致人受傷及死亡而逃逸部分，係犯同法第一百八十五條之四駕駛動力交通工具肇
    事，致人受傷及死亡而逃逸罪。所犯上開三罪，犯意各別，行為不同，構成要件
    有異，應予分論併罰。被告接續駕車肇事致人受傷及死亡而逃逸，時間接續，其
    數個駕車離開現場之行為，應屬其逃逸行為之接續動作，應僅論以一罪。被告酒
    醉駕車肇事因而致人死亡部分，依法應負刑事責任，爰依道路交通管理處條例第
    八十六條第一項規定，加重其刑。審酌被告酒醉駕車，無視政府法令宣導及社會
    大眾生命、財產之安全，肇事致他人喪失寶貴之生命，且於肇事後駕車逃逸，惡
    性重大，雖已與被害人達成民事和解，惟其犯行嚴重影響社會安全等一切情狀，
    分別量處如主文所示之刑，並定其應執行刑。
據上論斷，應依刑事訴訟法第二百九十九條第一項前段，道路交通管理處條例第八十
六條第一項、刑法第一百八十五條之三、第一百八十五條之四、第二百七十六條第一
項、第五十一條第五款，罰金罰鍰提高標準條例第一條前段，判決如主文。
中      華      民      國    八十九    年      二      月    二十四    日
                                  臺灣高雄地方法院交通法庭
                                      法    官    楊   晉   佳
                                      書 記 官    王   麒   雄
中    華    民    國      八十九      年      二      月      二十四    日
如不服本判決，應於送達後十日內，向本院提出上訴狀。
附錄本判決論罪之法條：
刑法第一百八十五條之三
「服用毒品、麻醉藥品、酒類或其他相類之物，不能安全駕駛動力交通工具而駕駛者
，處一年以下有期徒刑、拘役或三萬元以下罰金。」
刑法二百七十六條第一項
「因過失致人於死者，處二年以下有期徒刑、拘役或二千元以下罰金。」


司法院資訊處製作；財團法人民間司法改革基金會備份。
